# 是否应该确认递延所得税资产？

提问人：1091 时间：2013-02-14 19:11:10
A公司下属一子公司B，B 历年巨亏，由于扭亏无望，故出于谨慎考虑，未确认亏损相应的递延所得税资产，现A计划近期内将B出售，出售金额较小，对A来说会形成投资损失（出售价款-投资成本），现在请问在合并报表层面是否应该确认亏损形成的递延所得税资产？（理解是亏损造成出售价款较低，形成投资损失，可以税前抵扣）谢谢大家。

回答人：chenyiwei
根据《企业会计准则第 18 号——所得税》第十四条规定，企业对与子公司、联营企业及合营企业投资相关的可抵扣暂时性差异，同时满足下列条件的，应当确认相应的递延所得税资产：（一）暂时性差异在可预见的未来很可能转回；（二）未来很可能获得用来抵扣可抵扣暂时性差异的应纳税所得额。 因此，如果目前已经就该子公司股权的出售达成了基本确定的协议，因而该子公司股权已经满足《企业会计准则解释第 1 号》第六条规定的持有待售的判断条件，并且从税法上对资产损失税前扣除的相关规定看很可能满足税前扣除条件，且预计在出售期间母公司将有足够应纳税所得额的，则可以就预计售价低于母公司个别报表层面长期股权投资计税基础的差额确认递延所得税资产。但该项递延所得税确认所依据的暂时性差异是“预计售价低于母公司个别报表层面长期股权投资计税基础的差额”，与子公司的累计亏损可能存在一定关联，但未必相同。

提问人：zoujiecpa 时间：2013-03-13 14:53:59
回复 chenyiwei 的帖子
请教陈老师：合并报表层面，应投资抵消，相应的减值冲回，请问因减值计提的递延所得税应如何处理？非常感谢您！！

回答人：chenyiwei
请参阅《计学撮要》第 249 ～ 251 页。